Minutes du notaire Pierre BUON, 17 février 1633 - décembre 1674 (étude XVI)
Archives nationales
- Minutes de Pierre BUON, 17 février 1633 - décembre 1674; MC/ET/XVI/236/B - MC/ET/XVI/334
  - Minutes. 1674, janvier - 1674, juin, janvier 1674 - juin 1674; MC/ET/XVI/332
    - Abandonnement de M. de Lespine, maître général des bâtiments du roi, demeurant rue de la Sourdière., 14 mars 1674 - 20 mars 1674; MC/ET/XVI/332
      Lespine, M. de
    - Acte d'apport d'une déclaration par Angélique de Dabert, veuve de Claude Brulart, chevalier seigneur de Genlis., 15 mars 1674; MC/ET/XVI/332
      déclaration; Dabert, Angélique de
    - Vente par Guillaume de Nesmond, chevalier, conseiller du roi, grand président au Parlement, et Marie Marguerite de Beauharnais de Miramion, sa femme, demeurant en leur hôtel quai de la Tournelle, paroisse Saint-Nicolas-du-Chardonnet, en leur nom et aussi représentant François de Nesmond, évêque de Bayeux, héritiers de Henri de Nesmont, seigneur de Saint-Dizant, Brénilpont, Lorey et autres lieux, maître de srequêtes et intendant de Limoges, leur frère, de la terre de Breuilpont (Eure) et Lorey (Eure) au baillage de Chartres., 22 mars 1674 - 31 mars 1674; MC/ET/XVI/332
      inventaire; acte de vente; Nesmond, Guillaume de...
    - Procuration par Louis Gorin, vétéran commensal du roi, "docteur et citoyen de Paris", demeurant sur le fossé entre les portes Saint-Victor et Saint-Marcel, Sébastien Joseph Du Cambout de Pontchasteau, Pierre Nicole, bachelier en théologie, demeurant rue des Postes, paroisse Saint-Etienne-du-Mont, Louis Angran, seigneur de Lailly, conseiller au parlement de Metz, demeurant rue et paroisse Saint-André-des-Arts, Marie Aubry, veuve de Jean Angran, conseiller en la Cour des aides, demeurant rue des Postes, paroisse Saint-Etienne-du-Mont, Marguerite de Lalane, épouse de François de Bellay, demeurant rue Cassette, paroisse Saint-Sulpice et Pierre Marie de Lalane, chevalier, demeurant rue Saint-Dominique, paroisse Saint-Sulpice, tous deux enfants de Noël de Lalane, docteur en théologie, propriétaires de trois douzièmes des portions des chefs participants en l'île de Nordstrandt, à Isaac Destropes, pour administrer leurs biens en cette île., 24 mars 1674; MC/ET/XVI/332
      Documents du Minutier central concernant l'histoire littéraire (1650-1700) [2295 actes], par Madeleine Jurgens et Marie-Antoinette Fleury, Paris, Presses universitaires de France, 1960, p. 282 (instrument de recherche imprimé dématérialisé dont la version intégrale est accessible en ligne par la rubrique 'Autres instruments de recherche', voir contexte dans le Plan d’orientation général - Notaires de Paris, guides thématiques du Minutier).
      procuration; Metz (Moselle); Nicole, Pierre (1625-1695); Gorin de Saint-Amour, Louis (1619-1687); Du Cambout de Pontchasteau, Sébastien Joseph (1634-1690); Angran, Louis (16..-16..?); Aubry, Marie; Angran, Jean; Lalane, Marguerite de; Belloy, François de; Lalane, Pierre Marie de; Lalane, Noël de; Destropes, Isaac; magistrat; docteur d'université
    - Inventaire de Charles de Lorraine, duc d'Aumale., 31 mars 1674; MC/ET/XVI/332
      NON TROUVE dans la LIASSE
      inventaire; Lorraine, Charles de (?)
    - Inventaire des titres et papiers de la châtellenie de Breuilpont (Eure) pour être délivré à Mme de la Gallissonière en vertu de la vente faite par la famille de Nesmond., 31 mars 1674; MC/ET/XVI/332
      inventaire; Diane de Poitiers (1499-1566)
    - Transport de rente constituée par François de Bouflers, chevalier, seigneur de Lagny., 6 avril 1674; MC/ET/XVI/332
      transport de droits; Bouflers, François de
    - Marché entre Nicolas Gallois, maréchal, et Hugues Fructus, capitaine des charrois dans l'artillerie du roi au sujet de deux chevaux à conduire et entretenir dans la prochaine campagne, 10 avril 1674; MC/ET/XVI/332
    - Mainlevée par Jean Trottant, aumônier du roi., 11 avril 1674; MC/ET/XVI/332
      mainlevée; Trottant, Jean
    - Société entre Antoine Bachelart, maître tailleur d'habits, et Pierre de La Brosse, inventeur d'une machine à tirer le fil de fer., 12 avril 1674; MC/ET/XVI/332
    - Compte et constitution entre Hélie de Filhoux, écuyer, sieur de Trappes et des Sablons, l'un des deux cents Chevaux légers de la garde du roi et huissier de la chambre du roi, et Suzanne Desfossés, sa femme, en leurs noms et comme procureurs de Nicolas Melchior de Sorhabure, écuyer, huissier de la Chambre du roi et lieutenant de cavalerie dans le régiment de M. de Rohan, et Jean de La Bruyère, écuyer, conseiller du roi, trésorier général de France en la ville de Caen, Louis de La Bruyère, contrôleur des rentes de l'Hôtel de Ville de Paris, et Elisabeth Hamonin, leur mère, agissant comme tutrice de ses enfants mineurs, Robert Pierre et Elisabeth, tous héritiers de Jean de La Bruyère, leur oncle, demeurant rue Chapon, au sujet de rentes constituées au profit du dit Jean de La Bruyère, leur oncle, et de Louis de La Bruyère, leur père., 20 avril 1674; MC/ET/XVI/332
      compte; Caen (Calvados); Chapon (rue); La Bruyère, Jean de (1645-1696); Hamonin, Elisabeth; La Bruyère, Louis de; La Bruyère, Jean de; La Bruyère, Robert Pierre de; La Bruyère, Elisabeth de; Filhioux, Hélie de; Desfosses, Suzanne; Sorhabure, Melchior de; trésorier de France (Ancien Régime); contrôleur (Ancien Régime); huissier
    - Constitution et indemnité de Pierre d'Artagnan, chevalier lieutenant au régiment des Gardes françaises, mari de Jeanne Pasdeloup, à Pharon Desforges, chirurgien juré, bourgeois de Paris, demeurant rue des Dexu-Ecus, paroisse Saint-Eustache., 20 avril 1674; MC/ET/XVI/332
      constitution de rente; indemnité
    - Vente par Didier Mairey, procureur en Parlement, Jeanne Oudineau, sa femme, demeurant rue de Venise, et Thomas Boys, sieur de La Gaste, procureur fiscal de la baronnie d'Anthon, au nom de sa femme, Louise Oudineau, à Jean de La Bruyère, écuyer, trésorier de France en la généralité de Caen, demeurant rue Chapon, paroisse Saint-Nicolas-des-Champs, de la terre et métairie appelée La Maison-Neuve, sise en la paroisse du Plessis-Dorin, consistant en la maison et ses dépendances et 50 arpents environ de terre, pour le prix de 2 000 livres., 28 avril 1674; MC/ET/XVI/332
      Documents du Minutier central concernant l'histoire littéraire (1650-1700) [2295 actes], par Madeleine Jurgens et Marie-Antoinette Fleury, Paris, Presses universitaires de France, 1960, p. 206 (instrument de recherche imprimé dématérialisé dont la version intégrale est accessible en ligne par la rubrique 'Autres instruments de recherche', voir contexte dans le Plan d’orientation général - Notaires de Paris, guides thématiques du Minutier).
      acte de vente; Venise (rue de); Anthon (Isère); Le Plessis-Dorin (Loir-et-Cher); La Bruyère, Jean de (1645-1696); Mairey, Didier; Oudineau, Jeanne; Boys, Thomas; Oudineau, Louise; procureur de justice (Ancien Régime)
    - Testament et legs fait par Anne Mansart à la confrérie de la Rédemption des captifs., 29 avril 1674; MC/ET/XVI/332
      testament
    - Récépissé de Charlotte de Vendômois rapporté pour minute par Louis Duranyer, chevalier seigneur de Droué et autres lieux, 4 mai 1674; MC/ET/XVI/332
      Vandomois, Charlotte de
    - Compromis entre Charles François de Joyeuse, comte de Grandpré, commandeur des ordres du roi, lieutenant général des armées, et Philippe François, comte de Comminge., 9 mai 1674; MC/ET/XVI/332
      Joyeuse, Charles François de
    - Remise pour accord, par suite d'un accident de carosse, une roue était passée sur la jambe de Lamoureux qui était tombé., 18 mai 1674; MC/ET/XVI/332
    - Contrat et rupture de contrat d'apprentissage par Claude Petit, maîtresse toilière., 21 mai 1674 - 19 février 1680; MC/ET/XVI/332
      contrat d'apprentissage; Petit, Claude
    - Inventaire de Thomas de Bragelongne, écuyer, seigneur de Villourau., 28 mai 1674; MC/ET/XVI/332
    - Procuration de François Beraud, écuyer, seigneur de Sannois, qui signe Beraud de Centnoix. Quittance, 5 juin 1674; MC/ET/XVI/332
      procuration; quittance
    - Procuration par Elisabeth Dubour, veuve de Jacques Rémy, brodeur et valet de chambre du roi, en présence de Michel Anguier, sculpteur ordinaire du roi, rue Saint-Roch., 16 juin 1674; MC/ET/XVI/332
      procuration; Anguier, Michel
    - Quittance par Dom Louis de Saint-Benoist, prêtre religieux du couvent et monastère des Feuillants fondé au Plessis Raoul dit Picquet; extraits des actes capitulaires du monastère joints., 23 juin 1674; MC/ET/XVI/332
  - Minutes. 1674, juillet - 1674, septembre, juillet 1674 - septembre 1674; MC/ET/XVI/333
  - Minutes. 1638 - 1674, décembre, 1638 - décembre 1674; MC/ET/XVI/334
    1674, octobre à décembre: minutes.
    1638 à 1648: créances de François Barbou, tailleur ordinaire de l'Ecurie de la Reine, sur le comte de La Feuillade et sur Paul, Léon et Gabriel d'Aubusson.
    - Créances de François Barbou, tailleur ordinaire de l'écurie de la reine, sur le comte de La Feuillade et Paul, Léon et Gabriel d'Aubusson La Feuillade., 1638 - 1648; MC/ET/XVI/334
      Report des actes analysés à l'occasion de l'établissement des répertoires numériques dits 'états numérique' des liasses et registres de minutes. (base de données migrée: voir contexte dans le Plan d’orientation général - Notaires de Paris, guides thématiques du Minutier).
      Date de création de la notice: 2011
      obligation; Barbou, François; La Feuillade, François d'Aubusson de (1625?-1691); La Feuillade, Paul d'Aubusson de (....-1646); La Feuillade, Léon d'Aubusson de (....-1647); La Feuillade, Gabriel d'Aubusson de (....-1638); tailleur d'habits